臺灣宜蘭地方法院刑事判決
110年度易字第452號
公  訴  人  臺灣宜蘭地方檢察署檢察官
被      告  莊智為


                    （現在法務部○○○○○○○○附設勒戒處所觀察、勒戒中）
上列被告因妨害自由案件，經檢察官曾尚琳提起公訴（110年度
偵字第4590號），嗣於本院準備程序進行中，被告就被訴事實為
有罪之陳述，經本院裁定進行簡式審判程序，判決如下：
    主  文
莊智為以加害生命、身體之事，恐嚇他人，致生危害於安全，處
拘役叁拾日，如易科罰金，以新臺幣壹仟元折算壹日。扣案之螺
絲起子壹支沒收之。
    犯罪事實
一、莊智為因與友人發生口角爭執而情緒不佳，於民國110年6月
    30日上午10時許起至10時30分許間，在位於宜蘭縣○○市○○路
    00號之全美旅社801號房，先持螺絲起子刮損該旅社負責人
    游家齊所有之電視機螢幕，並摔毀該旅社801號房之鑰匙圈
    後（毀損部分業據撤回告訴，經本院另為不受理之判決），
    又因不滿游家齊到場要求其更換房間，竟基於恐嚇危害安全
    之犯意，在該旅社801號房房門外，持螺絲起子向游家齊恫
    稱：「我認識黑道，你相不相信我殺死你是沒有罪的。」等
    語，復在該旅社1樓櫃台處，持螺絲起子對游家齊及該旅社
    員工劉宛婷揮舞，以此加害生命、身體之事，接續恐嚇游家
    齊及恐嚇劉宛婷，使游家齊、劉宛婷心生畏懼，致生危害於
    安全。
二、案經游家齊訴由宜蘭縣政府警察局宜蘭分局報告臺灣宜蘭地
    方檢察署檢察官偵查起訴。
    理  由
一、按簡式審判程序之證據調查，不受第159條第1項之限制，刑
    事訴訟法第273條之2定有明文。是依上開規定，於行簡式審
    判程序之案件，被告以外之人於審判外之陳述，除有其他不
    得作為證據之法定事由外，應認具有證據能力。查本件如下
    引用被告以外之人於審判外之陳述，因本案採行簡式審判程
    序，復無其他不得做為證據之法定事由，揆諸前揭說明，應
    認均具有證據能力，合先敘明。
二、前揭犯罪事實，業據被告莊智為於本院審理時坦承不諱（本
    院卷第181頁、第187至188頁），核與證人即告訴人游家齊
    （警卷第6至9頁；偵卷第28頁）、證人即被害人劉宛婷（警
    卷第14至16頁；偵卷第28頁背面至第29頁）於警詢及偵查中
    ；證人鄭毓馨於警詢中（警卷第10至12頁）；證人游皓閔（
    偵卷第35頁）於偵查中所證述之情節大致相符，復有扣押筆
    錄及扣押物品目錄表（警卷第18至22頁）、監視錄影擷取畫
    面15張（警卷第24至26頁、第30至31頁；偵卷第23至25頁）
    及照片5張（警卷第27至29頁）附卷可按。綜上事證參互析
    之，足認被告自白與事實相符，本案事證明確，被告犯行堪
    以認定，應予依法論科。
三、核被告所為，係犯刑法第305條之恐嚇危害安全罪。被告先
    後對告訴人游家齊所為之恐嚇危害安全行為，均係於密切接
    近之時間實施，各行為之獨立性極為薄弱，依一般社會健全
    觀念，在時間差距上，難以強行分開，均應視為數個舉動之
    接續施行，合為包括之一行為予以評價，論以接續犯之實質
    上一罪。又被告以一行為同時恐嚇告訴人游家齊及被害人劉
    宛婷，為想像競合犯，應依刑法第55條之規定，從一重處斷
    。爰審酌被告前於107年間，因公共危險案件，經本院以107
    年度交易字第225號判處有期徒刑3月確定，於108年10月7日
    易科罰金執行完畢，其於前案有期徒刑執行完畢後，5年以
    內故意再犯本件有期徒刑以上之罪，有臺灣高等法院被告前
    案紀錄表1份在卷可稽，品行非無可議，及其因不滿告訴人
    游家齊到場要求其更換房間，未能循合法、理性方式解決，
    而以前揭方式恫嚇告訴人及被害人之犯罪動機、目的及手段
    ，造成告訴人及被害人因此恐遭不測危害之犯罪所生損害，
    並兼衡其家庭經濟情形為小康之生活狀況，大學肄業之智識
    程度，暨犯後已知坦承犯行，且業就毀損部分與告訴人達成
    和解，有和解筆錄1份附卷可稽（本院卷第197至198頁），
    並已獲告訴人之原諒（本院卷第188頁），態度尚可等一切
    情狀，量處如主文所示之刑，並諭知如易科罰金之折算標準
    。至扣案之螺絲起子1支，為被告所有供本案犯罪所用之物
    ，業經其供承在卷（本院卷第187頁），爰依刑法第38條第2
    項前段之規定，宣告沒收之。
據上論斷，應依刑事訴訟法第273條之1第1項、第299條第1項前
段，刑法第305條、第55條、第41條第1項前段、第38條第2項前
段，刑法施行法第1條之1第1項，判決如主文。
本案經檢察官吳志成到庭執行職務。
中　　華　　民　　國　　111 　年　　5 　　月　　19　　日
                  刑事第二庭  法  官  劉致欽 
以上正本證明與原本無異。
如不服本判決，應於收受送達後20日內向本院提出上訴書狀，並
應敘述具體理由。其未敘述上訴理由者，應於上訴期間屆滿後20
日內向本院補提理由書（均須按他造當事人之人數附繕本）「切
勿逕送上級法院」。
                              書記官  魏翊洳
中　　華　　民　　國　　111 　年　　5 　　月　　19　　日
附錄本案論罪科刑法條：
中華民國刑法第305條
以加害生命、身體、自由、名譽、財產之事恐嚇他人，致生危害
於安全者，處2年以下有期徒刑、拘役或9千元以下罰金。